臺灣彰化地方法院員林簡易庭民事判決
110年度員簡字第240號
原      告  賴建銘  

被      告  張友瑞  


上列當事人間請求損害賠償事件，本院於民國110年11月26日言
詞辯論終結，判決如下：
    主  文
原告之訴駁回。
訴訟費用新臺幣壹仟肆佰肆拾元由原告負擔。
    事實及理由
一、按「訴狀送達後，原告不得將原訴變更或追加他訴。但擴張
    或減縮應受判決事項之聲明者，不在此限」，民事訴訟法第
    255條第1項第3款定有明文，此規定於簡易訴訟程序仍適用
    之，此觀同法第436條第2項自明。原告原聲明請求被告應給
    付新臺幣（下同）133,237元，及自起訴狀繕本送達翌日起
    至清償日止，按年息5%計算之利息；嗣於民國110年10月22
    日當庭變更聲明為被告應給付原告133,177元，及自起訴狀
    繕本送達翌日起至清償日止，按年息5%計算之利息，核屬減
    縮應受判決事項之聲明，合於前揭規定，應予准許。
二、原告主張：被告駕駛車牌號碼0000-00號自用小客車（下稱
    系爭A車），於110年1月30日8時4分許，酒駕行經彰化縣員
    林市源潭里源潭路時，撞擊原告所駕車牌號碼000-0000號自
    用小客車（下稱系爭B車），造成系爭B車受損，系爭B車經
    送廠修復原告支出70,000元，另系爭B車因受損，經彰化縣
    汽車商業同業公會車輛鑑定價值貶損80,000元，且鑑定費用
    為3,000元，原告又因系爭B車受損而支出拖車費用500元，
    因提起本件訴訟支出裁判費用1,440元，爰依民法侵權行為
    之法律關係提起本訴，向被告請求侵權行為損害賠償等語，
    並聲明：如上開變更聲明所示。
三、被告則以：伊覺得原告灌水灌的太高，沒辦法接受等語。
四、本院之判斷：按因故意或過失，不法侵害他人之權利者，負
    損害賠償責任。不法毀損他人之物者，被害人得請求賠償其
    物因毀損所減少之價額。民法第184條第1項前段、第196條
    規定甚明。是以主張物之所有權受侵害而得請求損害賠償者
    ，應為物之所有權人，倘非物之所有權人，即無因所有物受
    侵毀而受損害可言，自無從基此而取得損害賠償請求權。經
    查，系爭B車之車主即所有權人為原告之配偶江淑惠，並非
    本件原告，此經原告自承在卷，更有系爭B車行照可證，原
    告復未舉證江淑惠已將本件侵權行為損害賠償請求權讓與原
    告，故無論原告主張系爭B車受損原因是否屬實，原告既非
    系爭B車之所有權人，即無從因物之所有權受侵害而得基於
    侵權行為規定請求損害賠償。是原告本件請求，難認有據，
    無從准許。
五、綜上所述，原告本於依侵權行為之法律關係，請求被告給付
    133,177元及利息，並無理由，應予駁回。
六、本件事證已臻明確，原告與被告其餘攻擊防禦方法及所提證
    據，於判決結果不生影響，爰不一一論列。
七、訴訟費用負擔之依據：民事訴訟法第78條。本件第一審訴訟
    費用為1,440元（原告繳納）應由敗訴之原告負擔。
中　　華　　民　　國　　110 　年　　11　　月　　30　　日
                  臺灣彰化地方法院員林簡易庭
                          法  官  楊鑫忠
以上正本係照原本作成。
如對本判決不服提起上訴，應於送達後20日內，向本院提出上訴
狀並表明上訴理由(須按對造人數附繕本) 。
中　　華　　民　　國　　110 　年　　11　　月　　30　　日
                          書記官  張清秀